Inventaris van het archief van het klooster Sint Agatha
Nationaal Archief, Den Haag
- Beheer der kloostergoederen., B.
  - Landerijen en huizen., II.
    - Vlaardingen., 25.
      - Stukken betreffende het eigendom van 10 1/2 morgen land, afkomstig van Willem v.d. Burch. Met oudere verkoopacten d.d. 1400, 1406, 1408, 1429; 102.1-102.5; 5 charters
        - 1406, 102.3
          Haesken Coppenamen, weduwe jonge Jan Coppenannenz. en Machtelt Coppennannen dochter verkopen aan Jan Clays Geheylen zoons zoon 10 1/2 hont land in Vlaerdinghe, gheten Heer Loops land.
          Te Donredaghes na onser Vrouwen dach conceptio int jaer ons Heren MCCCC ende zeven.
          Oorspr. ( Inv. no. 102.3 ).
          Met het zegel van Philps Willem Backersz in groene was.
        - 1408, 102.4
          S6 1408 Maart 14.
          Jacob Aerntsz. van den Dijc en Lizebeeth Claes Gheijlen zoons weduwe verkopen aan Symon van der buren een zesde deel van een zate land, gheten Haer Loops lant en gelegen in Vlaerdinghe.
          Ghegeven int jaer dons Heren dusent vierhondert ende acht op den viertienden dach in Maerte.
          Oorspr. ( Inv. no. 102.4 ).
          Met het zegel van Toijkiun van der Hant, schout in Vlaerdinghe, in groene was.
        - 1429, 102.5
          S8 1429 Maart 12.
          Willem van der Burch geeft aan de zusters van Sinte Acathen te Delf 10 1/2 morgen land in Vlaerdingen gheeten Haer Lopics land waaruit zij zijn beide bastaardkinderen zullen onderhouden tot hun meerderjarigheid, terwijl het land wanneer de kinderen den geestelijke staat aannemen met dezen mee zal gaan terwijl hij met de prior van Rugge of de langstlevende van hen over het land of de rente zullen beschikken wanneer de kinderen wereldlijk blijven.
          Int jair ons Heren dusent vierhonder neghen ende twinich open twelfdsten dach in Mairte.
          Oorspr. ( Inv. no. 102.5 ).
          Met het zegel van de prior van het Regulierenklooster te Rugge in groene was.
      - Eigendomsbewijs van 2 morgen 31/4 hont land in Wateringen, 9 morgen in de Ketel en 12 morgen in Vlaardingen, afkomstig van Aelbrecht Vranckenz., 1437; 103; 1 charter
        (reg. no. 207).
        207 1437 September 28.
        Aelbrecht Vranckenz. geeft aan het klooster van St. Aechte 2 morgen 3 1/4 hont land in Wateringhe, 9 morgen in de Ketel en 12 morgen in Vlaerdinge, geheeten Oudenvatersland.
        Int jaer ons Heren dusent vierhondert seven ende dertich op sinte Michiels avont.
        Oorspr. ( Inv. no. 103 ).
        Met de zegels van Jan die Witte Jan Zoukenz. en Jan Hughen Cleymansz. in groene was.
      - Eigendomsbewijs van 20 hont land, afkomstig van het klooster St. Ursula te Schiedam., 1441; 104; 1 charter
        (reg. no. 227).
        227 1441 Augustus 23.
        Ministerse en convent der zusters van St. Ursula te Scyedamme verkoopen aan het klooster van St. Agatha 20 hont land, geheeten 't Haertvelt, in het ambacht van Vlaerdinghe.
        Int jair ons Heren dusent vierhondert een ende viertich op sinte Bertelmees' avont apostel.
        Oorspr. ( Inv. no. 104 ).
        In dorso staat, dat het land verkocht is.
      - Stukken betreffende het eigendom van 7 morgen 4 hont land, afkomstig van Jacop en Fye van Bleyswijc., 1442 en 1482; 105.1-105.3; 3 charters (getransfigeerd)
        (reg. nos. 229, 230 en 341).
        - 1482 juli 11, 105.1
          341 1482 Juli 11.
          Evert Jansz., Jacop van Bleyswijc Jacobsz. en Frans Boen Jansz. komen overeen met het klooster St. Aechte, dat het met Baerte Jacopsdr., hun zuster, zal erven van Jacop van Bleyswijk en van Fye, Jacop van Bleyswijcs weduwe, het land, vermeld in de brieven d.d. 1442 December 24 en 31, waardoor deze gestoken is (zie de nos. 229 en 230) en nog 2 morgen aldaar.
          Gedaen den XIen dach in Julio int jair ons Heren MCCCC twee ende tachtich.
          Oorspr. ( Inv. no. 105.1 )
          Met de zegels van Evert on Jacop voornoemd en Vranck Claesz. in groene was.
        - 1442 december 31, 105.2
          230 1442 December 31.
          Dirc van Bleyswijk verkoopt aan Jacob van Bleyswijk Jacobsz. 4 morgen 2 hont land in Vlaerdingher ambacht in den Waelkamp.
          Int jair ons Heren dusent vierhondert tween viertich opten Jairsavont.
          Oorspr. ( Inv. no. 105.2 ).
          Met het zegel van den oorkonder in groene was. Met transfix d.d. 1482 Juli 11 (zie no. 341), waardoor deze brief is vastgemaakt aan dien d.d. 1442 December 24 (zie no. 229).
        - 1442 december 24, 105.3
          229 1442 December 24.
          Schepenen van Vlaerdinger ambacht en van dat van Naeldwijc oorkonden, dat Jan, Aem, Gheryt en Gheertruyt, Hugens kinderen, en Katrijn, Huge Philips wed., hebben verkocht aan Jacob van Bleyswijc Jacopsz. 2 hont 31 roeden land in Vlaerdinc.
          Int jair ons Heren dusent vierhondert ende twe ende viertich den vier ende twintichsten dach in Decembry.
          Oorspr. ( Inv. no. 105.3 ).
          Met het zegel der schepenen in groene was. Met transfix d.d. 1482 Juli 11 (zie no. 341), waardoor hieraan is vastgemaakt een brief d.d. 1442 December 31 (zie no. 230).
      - Stukken betreffende het verkoop en de verhuring van 8 morgen land., 1520 en 1536; 106.1-106.2; 2 charters
        (reg. nos. 428 en 441).
        - 1520, 106.1
          428 1520 Mei 10.
          Het klooster St. Aechte verkoopt aan Jan Coolman Jansz., priester, rector en biechtvader van het klooster, 8 morgen land in Vlaerdinger ambacht.
          Int jaer ons Heren vijftyenhondert ende twintich opten tyenden dach in Meye.
          Oorspr. ( Inv. no. 106.1 ).
        - 1536, 106.2
          441 1536 Augustus 6.
          Schout en schepenen van Vlaerclingen oorkonden, dat Cornelis Dircxz. alias Buyrman en Doe Aerntsz. van Jan de Hoeyter Jansz. gehuurd hebben 8 morgen land aldaar, waaruit deze een rente van 6 gouden andriesguldens jaarlijks behoudt.
          Opten sesten dach in Augusto int jair ons Heren duysent vijffhondert ses ende dertich.
          Oorspr. ( Inv. no. 106.2 ).
          In dorso staat, dat de 6 andriesguldens zijn afgelost in Juli 1568 door Jan Gerrits Kraeck.
    - Voorburg., 26.
      Zie ook Inv. nos. 124 en 143.
      - Eigendomsbewijs van twee perceelen land, groot 10 en 2 morgen in Voorburg, 11/4 morgen in Zoeterwoude en een rente van 7 gouden Fransche kronen uit 7 morgen land aldaar, afkomstig van Florys Hart Claesz. en Jacob Cruesinc Cornelisz., 1448; 107; 1 charter
        (reg. no. 251).
        251 1448 Augustus 28.
        Florys Hart Claesz., doctor in de medicijnen, en Jacob Creusinc Cornelysz., secretaris van den hertog van Borgongiën, verkoopen aan het klooster St. Aechte 2 perceelen land, groot 10 en 2 morgen, in Voirburch, 1 1/4 morgen te Zoeterwoude in Tedinger broec en een rente van 7 gouden Fransche kronen uit 7 morgen land te Zoeterwoude.
        Int jair ons Heren dusent vierhondert acht ende viertich op sinte Jans avont decollacio.
        Oorspr. (Inv. no 107).
        Met de zegels van Florys Hart Claesz. en Cornolys Cruesine, Jacobs vader, in groene was.
        In dorso staat, dat de 7 kronen op 23 Mei 1513 afgelost zijn met den penning 28.
    - Vrijenban., 27.
      - Vidimus van een akte, waarbij Hughe van den Woude aan Lijsbet Willem Jansz. 6 morgen land, die zij van hem in leen hield, in eigendom geeft., 1388; 108; 1 charter
        (reg nos. 19 en 20).
        19 1388 November 26.
        Hughe van den Woude geeft Lijsbet Willaem Janssoens in vrijen eigendom 6 morgen land aan de Oostzijde van Delft in den Vryenban, die zij van hem in leen had.
        Int jaer ons Heren dusent driehondert acht ende tachtich des Donredaghes na sinte Katrinen dach.
        Gevidimeerd in den brief d.d. 1388 (zie no. 20).
        Misschien is dit hetzelfde land, als waarvan in de regesten nos. 311 en 312 gesproken wordt.
        20 1388.
        Ghisebrecht van Andel, proost van Coninxvelt, geeft vidimus van den brief d.d. 1388 November 26 (zie no. 19).
        Int jaer ons Heren voersz. (dusent driehondert acht ende tachtich).
        Oorspr. ( Inv. no. 108 ).
        Met het zegel van den proost in groene was.
      - Eigendomsbewijs voor Dirck Jacob Zuys Dirxz. van 2 morgen land, afkomstig van mr. Willem Sonderdanck. Met oudere verkoopakten d.d. 1388-1422., 1430; 109.1-109.5; 5 charters (waarvan 4 getransfigeerd)
        (reg. nos. 18, 25, 120, 124 en 160).
        - 1430, 109.1
          160 1430 November 4.
          Meester Willem Sonderdanck verkoopt aan Dirck Jacob Zuys Dirxz. de helft van het land, vermeld in de brieven d.d. 1388 Augustus 7, 1392 December 1, 1421 Januari 4 en 1422 Januari 24, waardoor deze gestoken is (zie de nos. 18, 25, 120 en 124).
          Int jair ons Heren MCCCC ende. dertich tSaterdaghes na alre Zielen dach.
          Oorspr. ( Inv. no. 109.1 ).
        - 1422, 109.2
          124 1422 Januari 24.
          Dirc Braemsz., Aechte Dirxdr. en Jan Everockersz. verkoopen aan Jacob Zuys Dirxz. 3/4 van 2 morgen land, vermeld in de brieven d.d. 1388 Augustus 7, 1392 December 1 en 1421 Januari 14, waardoor deze gestoken is (zie de nos. 18, 25 en 120), van welk land genoemde Jacob het andere 1/4 bezit.
          Op sinte Pouwels' avont conversio int jair ons Heren MCCCC een ende twintich na den lope sHoifs van Hollant.
          Oorspr. ( Inv. no. 109.2 ).
          Met de zegels van Clays Durbair Jacobsz. en Geryt van Helmont in groene was. Met transfix d.d. 1430 November 4 (zie no. 160), dat losgeraakt is.
        - 1421, 109.3
          120 1421 Januari 14.
          Casijn Everockersz., Joost Jan Claysz., Jacob Suys Dircz., Dirc Braemsz. en Jan Everockersz. verkoopen aan Fy Everockers wed. de helft van het land, vermeld in de brieven d.d. 1388 Augustus 7 en 1392 December 1, waardoor deze gestoken is (zie de nos. 18 en 25).
          Op sinte Ponciaens dach int jair ons Heeren MCCCC ende twintich na den lope sHoifs van Hollant.
          Oorspr, ( Inv. no. 109.3 ).
          Met de zegels van Clays Durber Jacobsz. en Gheryt. van Helmont in groene was. Met twee transfixen d.d. 1422 Januari 24 en 1430 November 4 (zie de nos. 124 en 160), waarvan het laatste is losgeraakt.
        - 1392, 109.4
          25 1392 December 1.
          Jan Dirc Coenraetsznsz. verkoopt aan Everaert Jansz. 2 morgen land, vermeld in den brief d.d. 1388, Augustus 7, waardoor deze gestoken is (zie no. 18).
          Int jaer ons Heren dusent driehondert twee ende tnegentich tsMaendaechs na sente Andries' dach apostel.
          Oorspr. ( Inv. no. 109.4 ).
          Met de zegels van Aernd Vrydachsz. en Hughe Starken Heynenz. in groene was. Met drie transfixen d.d. 1421 Januari 14, 1422 Januari 24 en 1430 November 4 (zie de nos. 124 en 160), waarvan het het laatste is losgeraakt.
        - 1388, 109.5
          18 1388 Augustus 7.
          Willem en Dirc van der Made verkoopen aan Jan Dirc Coenraetsznsz. 2 morgen land in het ambacht van Vryenban.
          Int jaer ons Heren dusent driehondert acht ende tachtich tsFrydaechs na sinte Pieters dach ad vincula.
          Oorspr. ( Inv. no. 109.5 ).
          Met de zegels van Willem van der Made en Jan Hugheradenz. in groene was. Met vier transfixen d.d. 1392 December 1, 1421 Januari 14, 1422 Januari 24 en 1430 November 4 (zie de nos. 25, 120, 124 en 160), waarvan het laatste is losgeraakt.
      - Eigendomsbewijs van drie perceelen land, samen groot 21 morgen, afkomstig van Michiel Claes Touwenz. Met oudere verkoopakten en rentebrieven d.d. 1310-1463., 1470; 110.1-110.9; 11 charters
        (reg. nos. 1, 13, 14, 17, 21, 213, 264, 274, 293 en 310 en S1).
        - 1310 september 8, 110.1
          1 1310 September 6.
          Schepenen van Delf oorkonden, dat Arnout van den Vene voor het gerecht van Vriënban aan Robbrecht Gherardsz. 20 morgen land te Ruven heeft gegeven, en dat Jonkvrouw Hildegond afstand heeft gedaan van den lijftocht, dien zij op het genoemde land had, waarvoor zij met ander land is schadeloos gesteld.
          Int jaer ons Heren dertienhondert ende tiene des Zondaghes na zente Gillis' daghe.
          Oorspr. ( Inv. no. 110.1 ).
        - 1382, 110.2
          13 1382 Mei 5.
          Dirc Pieter Jan Oemsznsz. verkoopt aan Bairtoud Nagel een rente van 31/2 pond jaarlijks uit Robbrecht Margrieten zoons zate, gelegen in den Vryenban.
          Int jaer ons Heren dusent driehondert twie ende tachtich tsManendaghes na Meydaghe.
          Oorspr. ( Inv. no. 110.2 ).
          Met het zegel van Pieter Jan Oemsz. in groene was.
        - 1383, 110.3
          14 1383 Augustus 1.
          Gheryt Monster Robbrechtsz. verkoopt aan Bartout Nagel een rente van 31/2 pond jaarlijks uit 21 morgen land in Vryenban, geheeten Robbrecht Margrieten zoons zate.
          Int jaer ons Heren dusent driehondert drie ende tachtich op sinte Pieters dach ad vincula.
          Oorspr. ( Inv. no. 110.3 ).
          Met het zegel van Hughe Dammaesz. in groene was.
        - 1387, 110.4
          17 1387 November 7.
          Robbrecht Gheryt Monstersz. verkoopt aan Russent Bartout Naghels wed. 1/4 van 21 morgen 1 hont 19 gaarden land in Vryenban, geheeten Robbrechts zate en een rente van 40 schellingen jaarlijks uit dat land.
          Int jaer ons Heren dusent driehondert zeven ende tachtich op sinte Clemens' dach.
          Oorspr. ( Inv. no. 110.4 ).
          Met het zegel van Pieter Vranckenz. in groene was.
        - 1389, 110.5
          21 1389 December 2.
          Dirc Jacopsz. verkoopt aan Russent Baertouts Naghels wed. 1/6 van 21 morgen 1 hont land, geheeten Robbrechts zate, gelegen in Vryenban, met een erfrente van 31/2 pond jaarlijks daaruit en nog 71/2 hont land.
          Int jaer ons Heren dusent driehondert neghen ende tachtich des Donredaghes na sinte Andries' dach.
          Oorspr. ( Inv. no. 110.5 ).
        - 1438, 110.6
          213 1438 Maart 22.
          Jan witte Louwerysz. verkoopt aan Heynrick van Groesbeeck 8 morgen land in den Vryenban.
          Opten twee ende twintichsten dach in Mairte int jair ons Heren dusent vierhondert acht ende dertich
          Oorspr. ( Inv. no. 110.6 ).
          Met de zegels van Dirc Willemsz. van Oistgeest en Witte Willemsz. in groene was.
        - 1453, 110.7
          264 1453 Augustus 25.
          Heinrick van Groesbeeck verkoopt aan Dirc van Haestrecht, rector van het klooster St. Agniet te Delft, 8 morgen land in Vryenban.
          Gegeven opten vive ende twintichsten dach in Augusto int jair ons Heren dusent vierhondert drie ende vijftich.
          Oorspr. ( Inv. no. 110.7 ).
          Met de zegels van den oorkonder en van Heinric Jansz. in groene was.
        - 1455, 110.8
          274 1455 Maart 28.
          Baerte, Katrijn en Semeyns, Robbrecht Gheryt Monstersz. kinderen, verkoopen aan Heer Michiel Claes Touwenz., priester, een rente van 7 1/2 schelling Hollandsch jaarlijks uit zijn land in Vryenban in Robbrecht Margrieten zoons zate.
          Int jaer ons Heren dusent vierhondert vijf ende vijftich des Vrydages na onser Vrouwen dage annunciatio.
          Oorspr. ( Inv. no. 110.8 ).
          Met de zegels van Clays Heuter Willemsz. en Dirc Hughenz. in groene was.
        - 1463, 110.9
          293 1463 Januari 30.
          Broeder Joest Claesz., rector, zuster Aecht Heynricsdr., priorin, en gemeen convent van St. Agniet, genaamd Int dal van Josaphat, te Delft verkoopen met consent van den prior van Syon aan Mychiel Claes Touwenz., priester, 8 morgen land in Vryenban.
          Opten lesten dach in Januario int jair ons Heren dusent vierhondert drie ende tsestich.
          Oorspr. ( Inv. no. 110.9 ).
          Met het zegel van het klooster St. Agniet en het dienstzegel van Syon in groene was.
        - 1470, 110.10
          310 1470 Maart 12.
          Heer Michiel Claes Touwenz., priester, verkoopt aan het klooster St. Aechte 14 morgen land in Vriënban en 4 morgen 1½ hont en 3½ morgen in Robbrecht Margrieten zoons zate aldaar.
          Int jair ons Heeren MCCCC ende tseventich opten twalefsten dach in Maarte.
          Oorspr. ( Inv. no. 110 ).
          De zegels van Mr Florys Hart, dokter, en Claes Dammasz. verloren.
        - 1310 juli 8, 110.11
          S1 1310 Juli 8.
          .
          Oorspr. ( Inv. no. 110.11 ).
      - Akte van schenking van land door graaf Willem III van Holland aan Erlewijn Dirricsz., 1317 januari 14; 110A; 1 charter
      - Stukken betreffende het eigendom van 6 morgen land voor Jan Souck., 1473 en 1475; 111.1-111.5; 5 charters
        (reg. nos. 316, 317, 320, 321 en 324).
        - Willem Pijn Aelbrecht Franckensz., 1473 februari 12, 111.1
          316 1473 Februari 12.
          Willem Pijn Aelbrecht Franckensz. verkoopt aan Jan Souck, zijn broeder, 1/7 van 6 morgen land in den Vriënban, dat hij geërfd heeft van heer Clays Jansz., zijn neef.
          Oorspr. ( Inv. no. 111,1 ).
        - Mr. Vranck Aelbrechtsz., 1473 februari 12, 111.2
          317 1473 Februari 12.
          Meester Vranck Aelbrechtsz. verkoopt aan heer Jan Souck, zijn broeder, 1/7 van 6 morgen land in den Vriënban, dat hij geërfd heeft van heer Clays Jansz., zijn neef.
          Oorspr. ( Inv. no. 111.2 ).
          Met het zegel von den oorkonder in groene was.
        - 1473 oktober 14, 111.3
          320 1473 October 14.
          Meester Vranck Aelbrechtsz. en de priorin van het klooster St. Anna te Delff verkoopen, met toestemming van Alijt Aelbrechtsdr., een der zusters, aan heer Jan Souck 1/7 van 6 morgen land in den Vriënban, dat Alijt voornoemd heeft geërfd van heer Clays Jansz., haar neef.
          Int jair ons Heren MCCCC drie ende tseventich op den viertienden dach in Octobri.
          Oorspr. ( Inv. no. 111.3 ).
        - 1473 november 9, 111.4
          321 1473 November 9.
          Aechte Aelbrecht Vranckendr. verkoopt aan heer Jan Souck, haar broeder, 1/7 van 6 morgen land in den Vriënban, dat zij geërfd heeft van heer Clays Jansz., haar neef.
          Int jair ons Heren MCCCC drie ende tseventich opten negenden dach in Novembri.
          Oorspr. ( Inv. no. 111.4 ).
          Met het zegel van Clays Houter in groene was.
        - 1477 september 13, 111.5
          324 1475 September 13.
          Aelbrecht Aelbrechtsz. verkoopt aan heer Jan Souck, zijn broeder, 1/7 van 6 morgen land in Vriënban, dat hij geërfd heeft van heer Clays Jansz., zijn neef.
          Int jair ons Heren MCCCC vijf ende seventich opten dertienden dach in Septembri.
          Oorspr. ( Inv. no. 111.5 ).
          Met de zegels van Willem Pijn Aelbrechtsz. en Clays Houter in groeue was.
      - Eigendomsbewijs van 2 morgen land, afkomstig van het klooster St. Ursula te Schiedam. Met oudere verkoopakte d.d. 1438., 1477; 112.1-112.2; 2 charters (getransfigeerd)
        (reg. nos. 216 en 326).
        - 1438, 112.2
          216 1438 Juli 15.
          Joost Backer Jans zoons zoon verkoopt aan Zuwe, dochtervan Jacob Ofhuys, 2 morgen land in Vryenban.
          Int jair ons Heren dusent vierhondert acht ende dertich tSampdages na sinte Margrieten dage.
          Oorspr. ( Inv. no. 112.2 ).
          Met de zegels van Claes Dirc Jacobsz. en Florys Pietersz. in groene was. Met transfix d.d. 1477 October 5 (zie no. 326).
        - 1477, 112.1
          326 1477 October 5.
          Het klooster van St. Ursula te Sciedam verkoopt aan het klooster St. Aechte te Delff 2 morgen land, vermeld in den brief d.d. 1438 Juli 15, waardoor deze gestoken is (zie no. 216).
          Int jair ons Heren viertienhondert seven ende tseventich opten vijften dach in Octobri.
          Oorspr. ( Inv. no. 112.1 ).
      - Eigendomsbewijs van 5 morgen land, afkomstig van Willem en Claes Aernt Tou Aelwijns zoons. Met oudere verkoopakten d.d. 1403-1437., 1485; 113.1-113.9; 10 charters (waarvan tweemaal 2 charters en eenmaal 3 charters getransfigeerd)
        (reg. nos. 48, 139, 163, 171, 172, 187, 197, 209, 210 en 346).
        - 1403, 113.1
          48 1403 September 10.
          Fillips Costijnsz. verkoopt aan Aernt Tou Aelwijnsz. 41/2 morgen land in den Vryenban op Ackertsdijck.
          Int jair ons Heren dusent vierhondert ende drie des Manendaghes na onser Vrouwen dach nativitas.
          Oorspr. ( Inv. no. 113.1 ).
          In dorso staat: «Wij menen, dat desen brief niet hout».
        - 1431, 113.2
          163 1431 Februari 9.
          Wigger Pouwels Aernts zoons zoon verkoopt aan Alijt Aernt Toudendr., Lambrecht Outgairtsz. wed., 1/4 van 25 morgen land, vermeld in den brief d.d. 1426 Augustus 27, waardoor deze gestoken is (zie no. 139).
          Opten negenden dach in Februario int jair ons Heren dusent vierhondert ende dertich na den lope des Hoofs van Hollant.
          Oorspr. ( Inv. no. 113 ).
          Met de zegels van Heynrio van Hout Pietersz. en Pieter Rijc Jacobsz. in groene was.
        - 1426, 113.3
          139 1426 Augustus 27.
          Haedwy Vranck Pietersz. dochter verkoopt aan den zoon van Wigger Pouwelsz. 1/4 van 25 morgen land in Vryenban.
          tsDinxdages na sinte Berthelmees' dage apostel int jair ons Heren dusent vierhondert zess ende twintich.
          Oorspr. ( Inv. no. 113.3 ).
          Met de zegels van Symon Reymbrandtsz. en Aernt Gerytsz. in groene was. Met transfix d.d. 1431 Februari 9 (zie no. 163).
        - 1431, 113.4
          172 1431 Juni 12.
          Jacob Buekelsz. verkoopt aan Alijd Aernt Toudendr., Lambrecht Outgaertsz. wed., 5 morgen land in Vryenban.
          Op sinte Odulphs avont int jair ons Heren dusent vierhondert een ende dertich.
          Oorspr. ( Inv. no. 113.4 ).
          Met de zegels van Jacob Buekelsz. en Aernt Tou Buekelsz. in groene was.
        - 1/4 van 25 morgen land,1437, 113.5
          209 1437 December 22.
          Jonkvrouw Clemeyns Aernt Toude Aelwijnsz. wed. verkoopt aan Alijt Lambrecht Oudtgaertsz. wed. 1/4 van 25 morgen land in Vryenban, vermeld in de brieven d.d. 1431 Mei 5 en 1433 October 29, waardoor deze gestoken is (zie de nos. 171 en 187).
          Des dages na sinte Thomas' dach int jair ons Heeren MCCCC seven ende dertich.
          Oorspr. ( Inv. no. 113.5 ).
        - 1431, 113.6
          171 1431 Mei 5.
          Aernt Jordijnsz. verkoopt aan Wigger Pouwels Aernts zoons zoon 6 morgen land in Vryenban.
          Opten vijften dach in Meye int jair ons Heren dusent vierhondert een ende dertich.
          Oorspr. ( Inv. no. 113.6 ).
          Met de zegels van Geryt Gerytsz. en Aernt Tonde Beukelsz. in groene was Met twee transfixen d.d. 1433 October 29 en 1437 December 22 (zie de nos. 287 on 209).
        - 1433, 113.7
          187 1433 October 29.
          Wigger Pauwelsz. Aernts zoons zoon verkoopt aan Aernt Tou Aelwynsz. 1/4 van 25 morgen land in Vryenban, vermeld in den brief d.d. 1431 Mei 5, waardoor deze gestoken is (zie no. 171).
          tsDonredaghes na sinte Symon ende Juden dach int jair ons Heren MCCCC drie ende dertich.
          Oorspr. ( Inv. no. 113.7 ).
          Met de zegels van Heynrick van Voirhout Pietersz. en Pieter Groen in groene was. Met transfix d.d. 1437 December 22 (zie no. 209).
        - 1/16 van 28 morgen land, 1437, 113.8
          210 1437 December 22.
          Jonkvrouw Clemeyns Aernt Toude Aelwijnsz. wed. verkoopt aan Alijt Lambrecht Oudtgairtsz. wed. de helft van 1/16 van 28 morgen land in Vryenban, vermeld in den brief d.d. 1435 December 31, waardoor deze gestoken is (zie no. 197).
          Des dages na sinte Thomas' dach int jair ons Heren MCCCC seven ende dertich.
          Oorspr. ( Inv. no. 113.8 ).
        - 1435, 113.9
          197 1435 December 31.
          Jan Huge Everairts zoons zoon verkoopt aan Aert Tou Aalwijnsz. en Alijt Lambrecht Outgairtsz. wed., diens dochter, 1/16 van 28 morgen land in Vryenban.
          Opten lesten dach in Decembri int jair ons Heeren MCCCC vijf ende dertich.
          Oorspr. ( Inv. no. 113.9 ).
          Met de zegels van Heynric van Hout Pietersz. en Florys Jansz. in groene was. Met transfix d.d. 1437 December 22 (zie no. 210).
        - 1485, 113.10